臺灣高等法院花蓮分院刑事判決　　　　100年度上易字第149號
上　訴　人　臺灣花蓮地方法院檢察署檢察官
被　　　告　鄧堡鄉
選任辯護人　曾泰源律師
上列上訴人因被告違反毒品危害防制條例案件，不服臺灣花蓮地
方法院100年度花易字第48號，中華民國100年8月29日第一審判
決（起訴案號：臺灣花蓮地方法院檢察署100年度偵字第755號）
，提起上訴，本院判決如下：
    主  文
原判決撤銷。
鄧堡鄉持有第三級毒品，純質淨重二十公克以上，處有期徒刑肆
月，如易科罰金，以新臺幣壹仟元折算壹日。
扣案第三級毒品愷他命24包（毛重24公克、驗餘淨重為20.5886
公克）及內含第三級毒品「4-甲基甲基卡西酮」之磚紅色藥丸9
顆（驗餘淨重為2.9493公克）均沒收。
    事  實
一、鄧堡鄉明知「4-甲基甲基卡西酮」、愷他命為第三級毒品，
    未經許可不得持有，竟仍基於持有第三級毒品之犯意，於民
    國100年2月10日凌晨2時30分許，在花蓮縣花蓮市○○路625
    號麥當勞速食店前，持有含第三級毒品「4-甲基甲基卡西酮
    」成分之磚紅色藥丸10顆、愷他命24包（毛重24公克）；嗣
    因警見其形跡可疑予以盤查，而為警在上址當場查獲，並扣
    得其持有之含第三級毒品「4-甲基甲基卡西酮」成分之磚紅
    色藥丸10顆、愷他命24包（毛重24公克），經送驗後第三級
    毒品純質合計淨重二十公克以上。
二、案經花蓮縣警察局花蓮分局報請臺灣花蓮地方法院檢察署檢
    察官偵查起訴。
    理  由
甲、程序方面：
一、被告以外之人於審判外之言詞或書面陳述，除法律有規定者
    外，不得作為證據，刑事訴訟法第159條第1項固有明文；惟
    被告以外之人於審判外之陳述，雖不符同法第159條之1至之
    4規定，而經當事人於審判程序同意作為證據，法院審酌該
    言詞陳述或書面陳述作成時之情況，認為適當者，亦得為證
    據。又當事人、代理人或辯護人於法院調查證據時，知有第
    159條第1項不得為證據之情形，而未於言詞辯論終結前聲明
    異議者，視為有前項之同意，同法第159條之5亦定有明文。
二、查本判決所引用之各該被告以外之人於審判外之陳述（包含
    書面陳述）雖均屬傳聞證據，然被告於原審及本院準備程序
    中均表示無意見而不予爭執，亦未於言詞辯論終結前聲明異
    議，本院審酌上開證據資料製作時之情況，尚無違法取得及
    證明力明顯過低之瑕疵，認以之作為證據應屬適當，而其餘
    所依憑判斷之非供述證據，本院亦查無有何違反法定程序取
    得之情形並經被告表示無意見而不予爭執，爰逕依刑事訴訟
    法第159條之5第2項規定，認前揭證據資料均有證據能力。
乙、實體部分：
壹、認定犯罪事實所憑之證據及理由
一、上揭犯罪事實，業據被告鄧堡鄉於警詢、偵訊、原審及本院
    審理時坦承不諱，核與證人葉益廷、簡紫鳳、余育玲於警詢
    中證述之情節相符。此外，復有花蓮縣警察局花蓮分局搜索
    扣押筆錄、扣押物品目錄表、慈濟大學濫用藥物檢驗中心鑑
    定書各一份、照片28張附卷可稽，並有「4-甲基甲基卡西酮
    」成分之磚紅色藥丸10顆、愷他命24包（毛重24公克）扣案
    足資佐證。
二、扣案之磚紅色藥丸10顆，經隨機取出1完整藥丸，淨重0.327
    7公克，合計淨重為3.277公克；其中檢出含「對氯安非他命
    」（100年6月20日始經法務部公告為第三級毒品，被告持有
    時仍非法務部公告之毒品）及第三級毒品「4-甲基甲基卡西
    酮」成分；扣案晶體24包，隨機選取1包毛重0.9522公克，
    取11.4毫克進行檢驗，檢出含第三級毒品「愷他命」成分，
    純度約89.3%；又扣案之第三級毒品「愷他命」24包（含袋
    重24公克），經採集大小、款式相同之分裝袋，以電子磅秤
    ，量得空分裝袋重量為0.1公克等情，有慈濟大學濫用藥物
    檢驗中心100年4月19日慈大藥字第100041910號函所附鑑定
    書及偵查報告1份在卷足參。
(一)被告所持有之愷他命淨重為21.6公克（24公克－2.4公克＝2
    1.6公克），純質淨重為19.2888公克（21.6公克×89.3%＝1
    9.2888公克）。
(二)被告所持有內含第三級毒品「4-甲基甲基卡西酮」之磚紅色
    藥丸淨重為3.277公克。經本院確認被告及辯護人之辯護意
    旨後，檢察官、被告均確認本件不用再送鑑定，可直接本於
    扣案證物之重量及慈濟大學原來鑑定書所載之成分，參酌施
    用毒品者之需求，對毒品品質要求愈來愈在乎等相關情狀，
    綜合認定扣案之磚紅色藥丸10顆其中甲基甲基卡西酮之成分
    應佔該藥丸至少二分之一，若然，其純質淨重至少為1.6385
    公克，縱再推估可能之誤差，仍可推斷「4-甲基甲基卡西酮
    」之純質淨重超過0.7112公克）
(三)因此，被告所持有上開第三級毒品之合計純質淨重應已達20
    公克以上。
三、綜上，本件事證明確，被告犯行堪予認定。
貳、論罪之理由：
一、被告持有第三級毒品「4-甲基甲基卡西酮」、愷他命之純質
    淨重合計逾20公克，核被告所為係違反毒品危害防制條例第
    11條第5項持有第三級毒品罪。
二、受審酌被告素行，其於警詢、偵查均已坦承犯行，檢察官並
    聲請簡易處刑，係因原審未併計第三級毒品「4-甲基甲基卡
    西酮」之純質重量，始未逕予論罪科刑，被告於檢察官上訴
    後本院審理時，仍持續坦然認罪，犯罪態度良好，並衡量其
    犯罪動機、目的，尚非惡性重大，檢察官所提論告書亦同認
    被告坦認犯行，且表悔悟，被告惡性非重，同意從輕量刑等
    情，量處如主文所示之刑，並諭知其易科罰金之折算標準，
    以資警惕。
三、扣案愷他命24包（毛重24公克，淨重21.6公克，除因鑑驗用
    罄毒品0.0114公克，認既已滅失，自無庸再予宣告沒收外，
    驗餘淨重為20.5886公克），及內含第三級毒品「4-甲基甲
    基卡西酮」之磚紅色藥丸9顆（原10顆淨重為3.277公克，除
    因鑑驗用罄毒品1顆0.3277公克，認既已滅失，自無庸再予
    宣告沒收外，驗餘淨重為2.9493公克），既屬分別含有第三
    級毒品之化學粉末製品係違禁物，基於分離技術、費用及社
    會一般法律、經濟觀點等情，並無先行分析出純質，再行沒
    收之理，爰分別依刑法第38條第1項第1款、第2款、第2項予
    以沒收。
、撤銷改判之理由：
一、原審判決漏未斟酌扣案磚紅色藥丸10顆合計淨重為3.277公
    克，其中檢出含「對氯安非他命」部分，固於100年6月20日
    始經法務部公告為第三級毒品，被告持有時仍非法務部公告
    之毒品，然其內所含第三級毒品「4-甲基甲基卡西酮」成分
    ，則早經公告禁止持有，上訴意旨認應加計此部分之純質淨
    重，自有理由。
二、嗣被告當庭認罪，檢察官、被告均確認本件不用再送鑑定，
    並同認其中「4-甲基甲基卡西酮」之純質淨重超過0.7112公
    克，與上開愷他命純質淨重19.2888公克合計已逾20公克，
    犯罪事實，罪證明確，自應將原判決撤銷，依法論罪科刑。
據上論斷，應依刑事訴訟法第369條第1項前段、第364條、第299
條第1項前段，毒品危害防制條例第11條第5項，刑法第11條前段
、第38條第1項第1款、第2款、第2項、第41條第1項，刑法施行
法第1條之1，判決如主文。
本案經檢察官崔紀鎮到庭執行職務。
中    華    民    國   100    年    12    月    15    日
                  刑事庭審判長法  官  謝志揚
                              法  官  李水源
                              法  官  黃玉清
以上正本證明與原本無異。
本件不得上訴。
中    華    民    國   100    年    12    月    15    日
                              書記官  黃琪瑋
附錄本判決論罪科刑法條：
毒品危害防制條例第11條第5項
持有第三級毒品純質淨重二十公克以上者，處3年以下有期徒刑
，得併科新臺幣30萬元以下罰金。